【裁判字號】    99,審訴,373
【裁判日期】    990615
【裁判案由】    違反毒品危害防制條例
【裁判全文】
臺灣新竹地方法院刑事宣示判決筆錄     99年度審訴字第373號
公  訴  人  臺灣新竹地方法院檢察署檢察官
被      告  甲○○
指定辯護人  本院公設辯護人乙○○
上列被告因違反毒品危害防制條例案件，檢察官提起公訴（99年
度毒偵字第32號）後，聲請改依協商程序而為判決，本院於中華
民國99年6月15日下午4時，在本院刑事第十一法庭宣示判決，出
席職員如下：
                審判長法  官  劉兆菊
                      書記官  林兆嘉
                      通  譯  邱立杰
法官起立朗讀判決主文、犯罪事實要旨、處罰條文，及告以上訴
限制、期間並提出上訴狀之法院，且諭知記載其內容：
一、主  文：
    甲○○施用第一級毒品，累犯，處有期徒刑壹年壹月。扣案
    之第二級毒品甲基安非他命壹包（毛重零點貳公克），沒
    收銷燬之；扣案之玻璃球吸食器壹支，沒收之。
二、犯罪事實要旨：
（一）甲○○前於民國93年間，因加重竊盜案件，經本院於93年
      5月21日以93年度易字第231 號判決判處有期徒刑7月確定
      ，於94年3 月16日縮刑期滿執行完畢。又於94年間，因施
      用第二級毒品案件，經本院於94年5 月26日以94年度毒聲
      字第225 號裁定送觀察、勒戒後，認無繼續施用毒品之傾
      向，於94年6 月24日執行完畢釋放出所，經臺灣新竹地方
      法院檢察署檢察官以94年度毒偵字第1128號為不起訴處分
      確定。再於同年間，因加重竊盜案件，經本院於94年2 月
      15日以93年度易字第648 號判決判處有期徒刑1 年(甲)，再
      經臺灣高等法院於94年4 月22日以94年度上易字第400 號
      判決判處上訴駁回而確定；又於同年間，因連續施用第二
      級毒品案件，經本院於94年12月27日以94年度竹東簡字第
      20 0號判決判處有期徒刑6 月確定；復於同年間，因竊盜
      案件，經本院於94年12月30日以94年度易字第760 號判決
      判處有期徒刑8 月確定；另於95年間，因持有第一級毒品
      案件，經本院於95年4 月19日以95年度竹東簡字第64號判
      決判處有期徒刑3 月確定；上揭3 案嗣經本院於96年7 月
      16日以96年度聲減字第207 號裁定分別減為有期徒刑3 月
      、4 月、1 月又15日，併定應執行刑有期徒刑8 月確定(乙)
      ；上揭(甲)(乙)嗣經接續執行，甫於96年7 月16日縮刑期滿執
      行完畢。復於98年間，因施用第一、二級毒品案件，經本
      院於98年4 月30日以98年度審訴字第201 號判決分別判處
      有期徒刑7 月、6 月，併定應執行刑有期徒刑11月確定，
      現仍執行中。
（二）詎甲○○仍不知悔改，於前開觀察、勒戒執行完畢釋放後
      ，再因施用毒品案件經追訴處罰，5 年內復基於施用第一
      、二級毒品海洛因、甲基安非他命之犯意，於98年12月18
      日下午4時許，在其女友位於桃園縣龍潭鄉○○路23巷9號
      3 樓之5 住處內，以將第一級毒品海洛因及第二級毒品甲
      基安非他命混合置於吸食器燒烤後吸取煙霧之方式，同時
      非法施用第一級毒品海洛因及第二級毒品甲基安非他命1
      次。嗣為警於同日下午5 時許，因另案在前揭其女友住處
      查獲，並當場扣得其所有之第二級毒品甲基安非他命1 包
      （實稱毛重0.32公克）、玻璃球吸食器1 支；復經警依法
      採集其尿液送驗後，結果呈嗎啡、安非他命、甲基安非他
      命陽性反應，始查悉上情。
（三）案經新竹市警察局第二分局報告臺灣新竹地方法院檢察署
      檢察官偵查起訴後，經檢察官聲請認罪協商判決，由本院
      合議庭裁定由受命法官獨任改依協商程序而為判決。
三、處罰條文：
    毒品危害防制條例第10條第1項、第2項、第18條第1 項前段
    ，刑法第11條、第47條第1項、第55條前段、第38條第1項第
    2款。
四、沒收銷燬及沒收：至為警所扣得之第二級毒品甲基安非他命
    1 包（毛重0.32公克，保管字號：99年度院安保管字第76號
    ，扣押物品清單見本院卷第15頁），屬毒品危害防制條例第
    2 條第2 項第2 款所定之第二級毒品，係違禁物，應依毒品
    危害防制條例第18條第1 項前段規定，均諭知沒收銷燬之；
    另扣得之玻璃球吸食器1 支（保管字號：99年度院保管字第
    340 號，扣押物品清單見本院第17頁），則係被告甲○○所
    有且供其施用第二級毒品所用之物，業據被告甲○○供承在
    卷（見偵查卷第29頁、本院卷第21頁背面），爰依刑法第38
    條第1 項第2 款規定，宣告沒收之。
五、協商判決除有刑事訴訟法第455條之4第1項第1款於本訊問程
    序終結前，被告撤銷協商合意或檢察官撤回協商聲請者；第
    2款被告協商之意思非出於自由意志者；第4款被告所犯之罪
    非第455條之2第1項所定得以協商判決者；第6款被告有其他
    較重之裁判上一罪之犯罪事實者；第7 款法院認應諭知免刑
    或免訴、不受理者情形之一，及違反同條第2 項「法院應於
    協商合意範圍內為判決；法院為協商判決所科之刑，以宣告
    緩刑或2 年以下有期徒刑、拘役或罰金為限」之規定者外，
    檢察官與被告均不得上訴。
六、如有前項得上訴之情形，得自收受宣示判決筆錄送達之日起
    10日內，向本院提出上訴書狀，上訴於第二審法院。
本案經檢察官洪期榮到庭執行職務。
中    華    民    國    99    年    6     月    15    日
                  刑事第九庭    書  記  官  林兆嘉
                                審判長法官  劉兆菊
以上筆錄正本係照原本作成。
中    華    民    國    99    年    6     月    15    日
                                書  記  官  林兆嘉
附錄本案論罪科刑法條：
毒品危害防制條例第10條
施用第一級毒品者，處6月以上5年以下有期徒刑。
施用第二級毒品者，處3年以下有期徒刑。

司法院資訊處製作；財團法人民間司法改革基金會備份。
